---
title: "Preparación de datos no tratados"
author: "AI Quimia: Dan Santivañez"
output: html_document
---

```{r setup, include=FALSE}
knitr::opts_chunk$set(echo = TRUE)
```

## 1. Importando librerías de trabajo

```{r, message=FALSE, warning=FALSE}
library(pdftools)
library(stringr)
library(tidyverse)
```

## 2. Importamos el pdf de una URL

```{r}
temp_file<-tempfile()
temp_file = pdf_text("https://repositorio.ins.gob.pe/xmlui/bitstream/handle/INS/1034/tablas-peruanas-QR.pdf") 
```
## 3. Creamos los dataframes para las páginas de derecha

### 3.1. Creando la función para extracción de datos de la derecha
```{r}

# Creando función de apoyo
data_frame_derecha = function(temp_file, n_pag){
  
  pag_list = temp_file[n_pag]
  tab = pag_list[[1]] %>% str_split("\n")
  tab = tab[[1]]
  len = length(tab)
  n_table <- function(tab){
    len = length(tab)
    for(i in seq(len)){
      bool=tab[i] %>% str_detect("Grasa Carbohidratos")
      if(bool == TRUE){
        aux=i
      }
    }
    return(aux)
  }
  n_tab = n_table(tab)
  # 2.1.1. Filtrar nombres
  
  nombres_1 <- tab[n_tab] %>% 
    str_replace_all("Carbohidratos","CHO") %>%
    str_trim() %>%
    str_split("\\s* ",simplify = TRUE)
  
  nombres_2 <- tab[n_tab+1] %>% 
    str_replace_all("í","i") %>%
    str_replace("dietaria"," ") %>%
    str_trim() %>%
    str_split("\\s+",simplify = TRUE)
  
  nombres_3 <- tab[n_tab+2] %>% 
    str_trim() %>%
    str_split("\\s+",simplify = TRUE)
  
  nombres_4 <- tab[n_tab+4] %>%
    str_replace_all("<[A-Z]*>\\s*<[A-Z]*>\\s*<[A-Z]*>\r$","") %>%
    str_replace("CÓDIGO","ID") %>%
    str_replace("NOMBRE DEL ALIMENTO","Alimento") %>%
    str_trim() %>%
    str_split("\\s+",simplify = TRUE)
  
  nombres_5 <- tab[n_tab+5] %>% 
    str_trim() %>%
    str_split("\\s+",simplify = TRUE)
  
  mod_nombres <- str_c(nombres_1,nombres_3,sep = "_")
  mod_nombres <- c(nombres_2[-5],mod_nombres,nombres_2[5])
  mod_nombres <- str_c(mod_nombres,nombres_5,sep = "_")
  mod_nombres <- c(nombres_4, mod_nombres)
  # 2.1.2. Filtrar datos
  
  n_inicio <- function(tab){
    len = length(tab)
    for(i in seq(len)){
      bool=tab[i] %>% str_detect("kcal")
      if(bool == TRUE){
        aux=i
      }
    }
    return(aux+1)
  }
  n_inicio = n_inicio(tab)
  n_final <- function(tab){
    len = length(tab)
    for(i in seq(len)){
      bool_1=tab[i] %>% str_detect("\\s?Imputado\\s?")
      if(bool_1 == TRUE){
        aux=i
        break
      } else{
        bool_2=tab[i] %>% str_detect("^\\d{2,}\r$")
        if(bool_2 == TRUE){
          aux=i
        }
      }
    }
    return(aux-1)
  }
  n_final = n_final(tab)
  data_derecha <- tab[n_inicio:n_final] %>%
    str_replace_all("([A-Z])\\s+(\\d*)","\\1_\\2 ") %>%
    str_replace_all("(\\d?),(\\d?)","\\1.\\2") %>%
    str_trim() %>%
    str_split("\\s{2,}", simplify = TRUE) %>%
    data.frame(stringsAsFactors = FALSE) %>%
    setNames(mod_nombres) %>%
    mutate_at(-1:-2, parse_number)
  return(data_derecha)
  
}
```

### 3.2. Probando la función

```{r, warning=FALSE}
n_pag = 22
data_frame_derecha(temp_file, n_pag) %>% nrow()

```

## 4. Creamos los dataframes para las páginas de la izquierda

### 4.1. Creando la función para extracción de datos de la derecha

```{r}

data_frame_izquierda = function(temp_file, n_pag){
  pag_list = temp_file[n_pag]
  tab = pag_list[[1]] %>% str_split("\n")
  tab = tab[[1]]
  len = length(tab)
  n_table_izq <- function(tab){
    len = length(tab)
    for(i in seq(len)){
      bool=tab[i] %>% str_detect("Vitamina A")
      if(bool == TRUE){
        aux=i
      }
    }
    return(aux)
  }
  n_tab = n_table_izq(tab)
  n_tab
  
# Nombres
  nombres_1 <- tab[n_tab] %>% 
    str_replace_all(" caroteno","_caroteno") %>% 
    str_replace_all(" A","_A") %>% 
    str_trim() %>%
    str_split("\\s* ",simplify = TRUE)
  
  nombres_2 <- tab[n_tab+1] %>%
    str_replace_all("C\\s+","") %>%
    str_replace_all("Vitamina","Vitamina_C") %>%
    str_replace_all("Ácido","Acido_Folico") %>%
    str_trim() %>%
    str_split("\\s+",simplify = TRUE)
  
  nombres_3 <- tab[n_tab+5] %>% 
    str_trim() %>%
    str_split("\\s+",simplify = TRUE)
  
  mod_nombres <- str_c(nombres_1, nombres_2[6:7], sep="_")
  mod_nombres <- c(nombres_2[1:5],mod_nombres,nombres_2[8:14])
  mod_nombres <- str_c(mod_nombres,nombres_3,sep = "_")
  mod_nombres <- c(mod_nombres, "ID")
  
# Datos 
  n_inicio <- function(tab){
    len = length(tab)
    for(i in seq(len)){
      bool=tab[i] %>% str_detect("^\\s*g\\s*mg")
      if(bool == TRUE){
        aux=i
      }
    }
    return(aux+1)
  }
  n_inicio = n_inicio(tab)
  n_final <- function(tab){
    len = length(tab)
    for(i in seq(len)){
      bool=tab[i] %>% str_detect("\\d{2,}\r$")
      if(bool == TRUE){
        aux=i
      }
    }
    return(aux-1)
  }
  n_final = n_final(tab)
  data_izquierda <- tab[n_inicio:n_final] %>%
    str_replace_all("([A-Z])\\s+(\\d*)","\\1_\\2") %>%
    str_replace_all("(\\d?),(\\d?)","\\1.\\2") %>%
    str_trim() %>%
    str_split("\\s+", simplify = TRUE) %>%
    data.frame(stringsAsFactors = FALSE) %>%
    mutate_at(-15, parse_number) %>%
    setNames(mod_nombres) 
  
  return(data_izquierda)
}
```

### 4.2. Probando la función

```{r, warning=FALSE}
n_pag = 23
data_frame_izquierda(temp_file, n_pag) %>% nrow()

```

### 5. Juntando los dataframe derecha e izquierda en una función

```{r, warning=FALSE}
n_hojas=14

data_completa_n <- function(n){
  for(i in seq(n)){
    idx=14 + 2*(i-1)
    df_completo = cbind(data_frame_derecha(temp_file, idx), data_frame_izquierda(temp_file, idx+1))
    if(i == 1){
      aux=df_completo
      } else {
        aux = rbind(aux,df_completo)
      }
  }
  return(aux)
  }

data_completa_n(n_hojas) %>% nrow()
```




